【裁判字號】    97,上訴,912
【裁判日期】    971007
【裁判案由】    毒品危害防制條例
【裁判全文】
臺灣高等法院臺南分院刑事判決         97年度上訴字第912號
上  訴  人  臺灣雲林地方法院檢察署檢察官
被      告  乙○○
                    現於臺灣嘉義戒治所
指定辯護人  本院公設辯護人  甲○○
上列上訴人因被告違反毒品危害防制條例案件，不服臺灣雲林地
方法院97年度訴字第70號、及97年度訴字第545號中華民國97年6
月13日第一審判決（起訴案號：臺灣雲林地方法院檢察署96年度
偵字第6483號，併辦案號：同署97年度偵字第412號、第856號、
第1041號，追加起訴案號：同署97年度偵字第856號），提起上
訴，本院判決如下：
    主  文
上訴駁回。
    事  實
一、乙○○（綽號圓仔或扁仔）前因搶奪、恐嚇等案件，經原審
    以92年度訴字第680號分別判處有期徒刑10月、5月，定應執
    行有期徒刑1年2月確定；又因過失致死及公共危險等案件，
    經臺灣彰化地方法院以93年度交訴字第25號分別判處有期徒
    刑6月、6月，定應執行有期徒刑11月確定；嗣上開案件經合
    併定應執行有期徒刑2年確定。入監執行後，甫於民國95年3
    月9日假釋出監付保護管束，至同年4月14日保護管束期滿未
    經撤銷，以執行完畢論。
二、詎乙○○仍不思警惕，明知海洛因及甲基安非他命分屬毒品
    危害防制條例第2條第2項第1款、第2款所規定之第一級及第
    二級毒品，非經許可不得販賣，竟意圖營利，分別基於販賣
    第一、二級毒品海洛因及甲基安非他命之犯意，並就附表編
    號7之行為，與年籍不詳之成年男子「劉景輔」基於販賣第
    二級毒品甲基安非他命之犯意聯絡，以其所有門號為000000
    0000、0000000000等行動電話供如附表「販賣對象」欄所示
    之人聯繫後，約定於如附表所示之時間、地點當面交易，除
    附表編號5、7未交易成功，其餘均以如附表「販賣毒品種類
    、次數及價格」欄所示情形，販賣海洛因及甲基安非他命予
    附表「販賣對象」欄所示之人牟利。嗣經警對乙○○所持用
    上開行動電話實施通訊監察，於96年12月12日晚間7時30分
    許，為警在雲林縣古坑鄉崁腳村台糖豬舍旁之產業道路，將
    乙○○拘提到案，而查獲上情，計販賣毒品所得共計新台幣
    （下同）23500元（均未扣案），另其所有供犯販賣毒品罪
    聯絡用之手機2支（均含SIM卡，詳如附表所示），則未扣案
    。
三、案經雲林縣警察局斗南分局報告臺灣雲林地方法院檢察署檢
    察官偵查起訴、移送併案審理、及追加起訴。
    理  由
壹、程序方面：
一、按被告以外之人於偵查中向檢察官所為之陳述，除顯有不可
    信之情況者外，得為證據，刑事訴訟法第159條之1第2項定
    有明文，本件證人沈重名、陳海全、許志漢、翁建發、林坤
    良、鄭凱騰、李士雄、林威國、陳建智、高明毅及王景茂等
    人於檢察官偵查中之供述，於訊問之前，皆經檢察官命為具
    結，以擔保其等供述內容真實性；且於本院審理時亦經被告
    乙○○及辯護人同意捨棄傳訊前揭證人沈重名等人（見本院
    卷第63頁），而踐行保障被告對於前揭證人沈重名等人之正
    當詰問權，足見前揭證人之證述並無顯不可信之情況，故前
    揭證人沈重名等人於偵查中所為之證述自得作為證據。
二、次按被告以外之人於審判外之言詞或書面陳述，除法律有規
    定者外，不得作為證據，刑事訴訟法第159條第1項固有明文
    。惟被告以外之人於審判外之陳述，雖不符刑事訴訟法第
    159條之1至第159條之4規定得為證據之情形，而經當事人於
    審判程序同意作為證據，法院審酌該言詞陳述或書面陳述作
    成時之情況，認為適當者，亦得為證據。刑事訴訟法第159
    條之5第1項亦有明定。本件被告乙○○及檢察官、辯護人對
    於本判決援引之書面證據，均同意作為證據（見本院卷第68
    頁）；且本院審酌該等言詞陳述作成時之情況，亦認為適當
    ，復與本案待證事實具有關聯性，故均得作為證據。
貳、實體方面：
一、
  (一)就被告乙○○於如附表編號1至11所示販賣第一級毒品海洛
    因、第二級毒品甲基安非他命之事實，迭據被告乙○○於警
    詢及偵查及法院歷次審理時自白不諱；又證人即向被告購買
    毒品者沈重名、陳海全、許志漢、翁建發、林坤良、鄭凱騰
    、李士雄、林威國、陳建智、高明毅及王景茂等人分別於購
    毒前，均以電話與被告聯絡，並約定毒品數量、金額及交易
    時間、地點等情節，亦據證人等人於偵查時證述綦詳如下；
  證人沈重名於偵查中證稱：「 (何時向鍾紹源買毒品？)我
    是向他買海洛因，時間自96年7月開始到8月份，每次都購買
    500至1000元。我用0000000000打電話給鍾紹源0989後面是
    566的電話，跟他說我是誰，要買多少毒品，約在古坑鄉崁
    腳村的一個豬舍，每次都約在這個地方，見面後就一手交錢
    一手交毒品，拿到毒品後就到附近的空地施用。」等語。(
    96年偵字第6483號第157頁)
  證人陳海全於偵查中證稱：「 (你總共向鍾紹源購買幾次毒
    品，時地在何時?) 96年8、9月間，大約購買約5、6次，最
    後一次大約在9月底。我用住處的電話0000000打鍾紹源0000
    000000行動電話給他，跟他說要拿東西，意思是要買毒品海
    洛因，他叫我過去古坑崁腳村台糖的養豬的豬舍，有時買1
    仟元，有時買2仟，有時買5佰元，見面後鍾紹源就將毒品交
    給我，我就將錢交給他。」等語。(同上偵卷第199頁)
  證人許志漢於偵查中證稱：「 (你總共向鍾紹源購買幾次毒
    品，時地在何時?) 96年8月份開始，最後一次在96年9月初
    ，大約購買約12次。我用0000000000打鍾紹源0989後面是
    566行動電話給他，電話中跟他說要拿東西，意思是要買毒
    品海洛因，他叫我過去古坑崁腳村台糖的養豬的豬舍後面，
    每次都是買500元，也買過1仟元，但大部分是買500元，見
    面後鍾紹源就將毒品交給我，我就將錢交給他，12次都在同
    一地點交易。」等語。(同上偵卷第223頁)
  證人翁建發於偵查中證稱：「 (你總共向鍾紹源購買幾次毒
    品，時地在何時?) …，總共購買4次，最後一次約在10月間
    。我用住處的電話0000000打鍾紹源0000000000 行動電話給
    他，電話中跟他說要拿東西，意思是要買毒品海洛因，他叫
    我過去古坑崁腳村台糖的養豬的豬舍，4次都買1仟元，見面
    後鍾紹源就將毒品交給我，我就將錢交給他，其中3次在豬
    舍，…，交易地點是約在斗六全買大賣場的門口。… (《提
    示96年9月6日17時50分37秒通訊監察譯文》是你打電話給鍾
    紹源的對話內容?) 是的，電話中說要東西，就是要跟他買
    海洛因1仟元的意思，這一次有交易成功，就是在全買跟他
    買海洛因的這一次，他在電話中叫我不要講要買毒品的事情
    ，叫我直接過去找他。」等語。(同上偵卷第238頁)
  證人林坤良於偵查中證稱：「我用住處的電話0000000打鍾
    紹源，他的電話我現在不曉得，我忘記了，電話中問他是否
    有海洛因，他說有，叫我過去崁腳村台糖的養豬的豬舍後門
    ，那一次是要買1仟元，後來沒有見到面，因為我看見鍾紹
    源的父親，我就打消購買的念頭就回家了。(為何看到乙○
    ○的父親就打消購買的念頭?) 因為他的父親認識我，他知
    道我有在施用毒品，不希望我跟乙○○在一起，所以我看到
    他父親就走了。」等語 (同上偵卷第254頁)。
  證人鄭凱騰於偵查中證稱：「 (你總共向鍾紹源購買幾次毒
    品，時地在何時?) 約購買2次，時間都在8月15日當天，一
    次在早上9點多，一次在當日下午，確切時間不記得，地點
    在台糖的豬舍。我用0000000000打給他0986開頭的電話，我
    跟他說看他那裡有沒有毒品，他跟我說要多少，我說要1仟
    元，他叫我過去拿，見面後他拿東西給我，我拿錢給他，地
    點在他工作的地方是一個豬舍，第一次買1仟元，第二次買5
    佰元，二次都是買海洛因。」等語(同上偵卷第269頁)。
  證人李士雄於偵查中證稱：「我是在8月15日早上10點多，
    用我的0000000000的電話打他0000000000行動電話給他，跟
    他說要拿東西，意思要買糖果即是安非他命，他叫我過去永
    光台十七線的三叉路口，我等了一會兒他沒有來，他又叫我
    到斗六溝霸的冰店見面，我先到，到了我又打電話給他，他
    叫我買三杯冰，他又叫我到斗六全買附近見面，到了後他問
    我要多少，我說要買1仟元的安非他命，我說我要先賒帳，
    三天後再給他錢，他說這樣沒有辦法，就買不成。(乙○○
    是否有把安非他命拿出來給你看？)有，一包。」等語 (同
    上偵卷第285頁)。
  證人林威國於偵查中證稱：「 (你總共向乙○○購買幾次毒
    品，時地在何時?) 時間在8月15日及9月8日，總共買二次，
    交易地點在山豬寮的豬舍的後門。我用0000000000打乙○○
    的行動電話，他的電話我忘了，第一次在電話中說要500元
    ，順便買一支筆，也就是要買針筒，是約在豬舍後面見面，
    見面後他只拿500元的海洛因給我，沒有拿針筒給我，我也
    當面給他500元，第二次也是用同樣的電話連絡乙○○，也
    是買500元的海洛因，見面地點也與第一次一樣，見面後當
    面交易，他給我500元的海洛因，我給他500元。」等語 (同
    上偵卷第318頁)。
  證人陳建智於偵查中證稱：「 (你在警察局指證向乙○○購
    買毒品是否實在?) 實在，我是跟他拿海洛因，但是因為是
    他欠我錢，我跟他拿毒品，他也沒有跟我收錢，雙方有默契
    以毒品抵欠款。(乙○○欠你多少錢?)2 仟多元，拿二次毒
    品一次是一千元，二次都是在9月中旬，相差沒有幾天。我
    用我的0000000的電話，有一次是用我的行動電話000000000
    0打乙○○的行動電話0936後面忘記了，電話中說要過去找
    他，到豬舍也就是乙○○工作的地點，我就跟乙○○說要海
    洛因，乙○○就交給我海洛因，二次都是一仟元。」等語 (
    同上偵卷第33頁)。
  證人高明毅於偵查中證稱：「 (你共向乙○○購買幾次毒品
    ，時地在何時?) 總共是二次，第一次時間在9月16日，第二
    次在之後的9月17、或18日其中一天，交易地點在崁腳豬舍
    的後門。我用0000000的電話打乙○○的行動電話，他的電
    話前面是0936後面我忘了。第一次在買1仟元，電話中跟他
    說要軟的1仟元，也就是要買海洛因，約在豬舍後面見面，
    見面後他拿1仟元的海洛因給我，我拿1仟元給他，第二次也
    是用同樣的電話連絡乙○○，也是買1仟元的海洛因，見面
    地點也與第一次一樣，見面後當面交易，他給我1仟元的海
    洛因，我給他1仟元。」等語 (同上偵卷第347頁)。
  證人王景茂於偵查中證稱：「 (有無跟乙○○購買海洛因?)
    是的，是我聯絡乙○○，現在才想起來有一次。」等語 (97
    年偵字第856號偵查卷第10頁)
  (二)又檢察官依職權對被告持用之門號0000000000、0000000000
    號等行動電話2支實施通訊監察，由通訊監察譯文所示：
    許志漢（Ｂ）於96年8月14日10時12分32秒使用門號
      0000000000號行動電話撥打被告（Ａ）所使用之上開行動
      電話門號0000000000號，對話內容為：「Ａ：喂。Ｂ：喂
      ，喂怎麼不出聲，我剛要撥電話給你，你剛好來話，我要
      500元（毒品），要去哪裡找你。Ａ：你來豬舍，來時不
      要站在門口，在門口旁邊。Ｂ：我知道。」。
    翁建發（Ｂ）於96年9月6日18時41分2秒，以05-0000000
      號電話撥打被告（Ａ）上開手機門號0000000000號，其通
      聯內容為：「Ｂ：逗陣你在那裡？Ａ：在斗六愛買（全買
      ）你要處理多少？你與何人？Ｂ：我要一張（1000元）。
      」。
    證人林威國（Ｂ）於96年9月8日19時16分27秒以門號0000
      000000通聯號電話撥打被告（Ａ）上開手機門號，其通聯
      內容為：「Ａ：你要拿多少？Ｂ：我要拿500元，順便購
      買1支筆（注射針筒）。Ａ：你能買多一點，我玩電動輸
      掉錢，希望你能購買多一點（毒品）。Ｂ：我身上僅有
      500元。」。，有台灣雲林地方法院檢察署通訊監察指揮
      書、通信監察譯文等件附卷為佐（見偵卷第7至12頁、警
      卷第至25頁、第21至25頁、），又由其內容可知被告使用
      行動電話與對方通話時多直接敘明款項金額，而未於電話
      中說明款項用途，與一般人向他人借貸、還款之通話內容
      大不相同，且通話內容簡短，常於告知金額或交易地點後
      ，即結束通話，是被告顯以行動電話作為交易毒品之工具
      ，至為明顯，經核亦與前開證人沈重名、陳海全、許志漢
      、翁建發、林坤良、鄭凱騰、李士雄、林威國、陳建智、
      高明毅及王景茂等人等人證述內容相符。互核上開證人於
      偵查中時所供，各就買毒之時間、地點、次數、金額及賣
      毒之人等重要構成要件事實，均供證至詳，且合於經驗法
      則，自足堪採信。據此足認證人沈重名、陳海全、許志漢
      、翁建發、鄭凱騰、林威國、陳建智、高明毅及王景茂等
      人確有付款向被告購得毒品海洛因施用，另證人林坤良則
      尚未取得毒品海洛因及證人李士雄則尚未取得毒品甲基安
      非他命等情，均堪認定，其等證詞應可採為認定事實之依
      據。
  (三)綜上，堪認被告之自白確與事實相符，應可採為認定事實之
    依據。
二、按海洛因及甲基安非他命均係毒品危害防制條例第2條第2項
    第1、2款所定之第1級、第2級毒品，物稀價昂，其持有販賣
    者係嚴重之違法行為，法定之刑度極為嚴峻，政府查緝甚嚴
    ，風險甚高，被告與附表所示之購毒者，僅屬一般交情，自
    無甘冒重刑危險，平白轉讓之理。又毒品交易有其獨特之販
    售方式及管道，復無公定價格，容易增減分裝之份量，而每
    次買賣之價量，可能隨雙方關係深淺、資力、需求量及對行
    情之認知、來源是否充裕、查緝是否嚴緊、購買者被查獲時
    供述購買對象之可能風險之評估等，而異其標準，非可一概
    而論。從而販賣之利得，一般除被告坦承犯行或價量俱臻明
    確外，委難察得實情，惟販賣之人從價差或量差中牟利之方
    式雖異，然其販賣行為在意圖營利則同一。本件被告販賣海
    洛因，可依販賣8包賺取3包之方式獲利一節，業據被告供承
    在卷（原審97年度訴字第70號卷第67頁）；另被告販賣毒品
    甲基安非他命之利得，於本院審理時被告亦已自承販賣壹包
    壹仟元可以賺3百元左右（本院卷第74頁）。足證被告販賣
    毒品海洛因及甲基安非他命，具有營利之意圖，灼然甚明。
三、綜上，被告就如附表編號1至11所示販賣毒品之犯行已臻明
    確，洵堪認定，應依法論科。
參、論罪科刑部分：
一、按海洛因、甲基安非他命分屬毒品危害防制條例第2條第2項
    第1款、第2款所列之第一級、第二級毒品，不得非法持有、
    販賣。核被告乙○○就附表編號1至4、6及8至11所為，係犯
    毒品危害防制條例第4條第1項之販賣第一級毒品罪；附表編
    號5所為，係犯毒品危害防制條例第4條第6項、第1項之販賣
    第一級毒品未遂罪；附表編號7所為，係犯毒品危害防制條
    例第4條第6項、第2項之販賣第二級毒品未遂罪。被告販賣
    毒品而持有毒品之低度行為，均為販賣毒品之高度行為所吸
    收，均不另論罪。
二、被告就附表編號7販賣第二級毒品未遂犯行，與年籍不詳之
    成年男子「劉景輔」間，有犯意聯絡及行為分擔，皆為共同
    正犯。又刑法於94年2月2日修正公布，而於95年7月1日施行
    ，基於刑罰公平原則之考量，杜絕僥倖之犯罪心理，並避免
    易致鼓勵犯罪之誤解，已刪除第56條連續犯之規定。另刑法
    上所謂集合犯係指立法者所制定之犯罪構成要件中，本就預
    定有數個同種類之行為將反覆實行之犯罪而言，是將各自實
    現犯罪構成要件之多數行為，解釋為集合犯，而論以一罪，
    對於集合犯之解釋，須符合立法者之意向。再依刑法第五十
    六條修正理由之說明，謂「對繼續犯同一罪名之罪者，均適
    用連續犯之規定論處，不無鼓勵犯罪之嫌，亦使國家刑罰權
    之行使發生不合理之現象。」、「基於連續犯原為數罪之本
    質及刑罰公平原則之考量，爰刪除有關連續犯之規定」等語
    ，即係將本應各自獨立評價之數罪，回歸本來就應賦予複數
    法律效果之原貌。因此，就刑法修正施行後多次販賣毒品之
    犯行，採一罪一罰，始符合立法本旨（最高法院96年度第9
    次刑庭會議決議意旨參照）。查被告所犯販賣第一級毒品海
    洛因犯行部分（包含既、未遂），各次販賣海洛因犯行應屬
    犯意各別，均應予分論併罰，公訴意旨認多次販賣行為係屬
    接續犯，應論以一罪，容有誤會，附此敘明。
三、被告前因搶奪、恐嚇等案件，經原審以92年度訴字第680號
    分別判處有期徒刑10月、5月，定應執行有期徒刑1年2月確
    定；又因過失致死及公共危險等案件，經臺灣彰化地方法院
    以93年度交訴字第25號分別判處有期徒刑6月、6月，定應執
    行有期徒刑11月確定；嗣上開案件經合併定應執行有期徒刑
    2年確定。入監執行後，於95年3月9日假釋出監付保護管束
    ，至同年4月14日保護管束期滿未經撤銷，以執行完畢論一
    節，有臺灣高等法院被告前案紀錄表1份附卷可稽，其於上
    開有期徒刑執行完畢後5年內，故意再犯本件有期徒刑以上
    之罪，均為累犯，惟其所犯毒品危害防制條例第4條第1項法
    定刑度死刑及無期徒刑部分及同條第2項法定刑度無期徒刑
    部分，依刑法第64條第1項、第65條第1項規定均不得加重，
    而僅就其餘部分加重其刑。
四、被告就附表編號5、7部分，均已分別與購毒者達成販賣海洛
    因、甲基安非他命之意思合致，惟因故尚未能交付毒品，核
    已著手於販賣海洛因、甲基安非他命而未遂，應依法減輕其
    刑，並依法先加後減。
五、被告於偵、審中坦承犯行，態度良好，顯有悔意，其販賣毒
    品之數量非多（本案被告販賣之毒品重量雖不詳，但從其販
    賣所得之金額為23,500元《詳下述》，如加上扺償債務之
    2,000元，亦僅為25,500元，金額不算大一節觀之，可認被
    告販賣之毒品數量應不多。），期間約2月亦非太長，所得
    利潤不多，加以本身因施用毒品，販毒係為賺取己身施用之
    毒品，顯見被告應屬下游之販毒者無疑。觀諸毒品危害防制
    條例第4條第1項之最低刑度為無期徒刑，是倘就本案被告屬
    下游賺取相對微薄利潤之吸毒兼販毒者，均視同如跨國走私
    運輸大量海洛因入境或製造甲基安非他命等之重大毒品犯罪
    者一般，而以同樣之刑度標準衡量，未免過苛，且對於被告
    縱課以最輕之刑度，難免仍屬情輕法重，猶嫌過重，而在客
    觀上足以引起一般人之同情，顯有可憫恕之處。是本院認依
    其情狀處以有期徒刑，已足以懲儆。爰就被告販賣第一級毒
    品罪部分（包含既、未遂），均適用刑法第59條之規定酌量
    減輕其刑，並依法分別遞減及先加後減。
六、公訴意旨另認被告就附表一編號1部分犯行，自96年7月間起
    有販賣第一級毒品海洛因予沈重名3、4次，因認被告逾3次
    犯行部分另涉犯毒品危害防制條例第四條第一項之販賣第一
    級毒品罪嫌。惟查，關於附表一編號1部分之犯行，依證人
    前開之證述及被告之供述，亦僅能認定被告販賣予沈重名之
    次數為3次，業經本院認定如前，此外，本院即查無其他證
    據足以認定被告於上開公訴人所指之時間內除上開3次販賣
    海洛因與沈重名外，另有販賣海洛因予沈重名之犯行，是被
    告被訴此部分犯行自屬不能證明，惟公訴人認此部分與起訴
    並經本院認定有罪部分有接續犯之裁判上1罪關係，爰不另
    為無罪之諭知。
肆、維持原判之理由
一、原審以被告販賣第一級、第二級毒品犯行，罪証明確，因予
    適用毒品危害防制條例第4條第1項、第2項、第6項、第19條
    第1項，刑法第11條前段、第28條、第25條第2項、第47條第
    1項、第59條、第51條第5款等規定；並審酌被告有累犯之前
    科已如前述，素行不佳，竟仍不知檢點，販賣海洛因及甲基
    安非他命，助長毒品氾濫，有害國人身心健康及社會治安，
    惟其販賣毒品之數量及金額尚非甚多，及犯後坦白承認，態
    度尚稱良好等被告之品行、犯罪之動機、目的、手段及所造
    成之危害等一切情狀，分別量處如附表「所犯罪名及處罰」
    欄所示之刑，並定應執行刑為有期徒刑18年；並敘明被告販
    賣海洛因之所得，共計為23,500元，屬犯罪所得，且為被告
    所有，應依毒品危害防制條例第19條第1項沒收，如全部或
    一部不能沒收時，以其財產抵償之。至於被告就附表編號9
    部分，雖有販出，但因被告係以該毒品價款，直接扺償其積
    欠陳建智之債務，而無收取款項之情形，是被告實際上未有
    所得，自無從為沒收、追繳之諭知（最高法院89年度台上字
    第3434號判決參照）。另被告所有用以供聯絡販毒用之行動
    電話2支（含搭配門號0000000000號及0000000000號之SIM卡
    各1塊）雖未經扣案，亦應依毒品危害防制條例第19條第1項
    之規定宣告沒收之，如不能沒收時，應依同條項但書規定，
    追徵其價額。另被告附表編號7之犯行，因「劉景輔」為共
    同正犯，是就0000000000號之行動電話手機1支（含SIM卡1
    塊），如不能沒收時，與「劉景輔」連帶追徵其價額。本院
    經核原判決之認事用法俱無不合，量刑亦稱妥適。
二、檢察官上訴意旨略以：「以被告犯罪情節，原審適用刑法第
    五十九條之規定減輕其刑，應非適當。」、「被告上開多次
    販賣毒品行為，原審僅定應執行刑為18年；原審定應執行刑
    有逾越比例原則及公平原則之違法。」等語指摘原判決不當
    ，惟就被告之犯罪情節有刑法第59條之適用已詳如前述，又
    原審就被告定執行刑部分，尚合乎刑法第51條第5款：「宣
    告多數有期徒刑者，於各刑中之最長期以上，各刑合併之刑
    期以下，定其刑期。但不得逾三十年。」規定，且被告對於
    販賣毒品犯罪情節均已坦承犯行，配合法院之審理，從而原
    審援引刑法59條及所定如上之應執行刑，尚無違誤，是公訴
    人上訴為無理由，應予駁回。
伍、適用法條
    刑事訴訟法第368條。
本案經檢察官羅清溪到庭執行職務。
中    華    民    國    97    年    10    月    7     日
                  刑事第四庭    審判長法  官  吳志誠
                                      法  官  陳珍如
                                      法  官  羅心芳
以上正本證明與原本無異。
如不服本判決，應於收受本判決後十日內向本院提出上訴書狀。
其未敘述上訴理由者並得於提起上訴後十日內向本院補提理由書
狀（均須按他造當事人之人數附繕本）「切勿逕送上級法院」。
                                      書記官  蔡振豐
中    華    民    國    97    年    10    月    9     日
附錄本案論罪科刑法條全文
毒品危害防制條例第4條
製造、運輸、販賣第一級毒品者，處死刑或無期徒刑；處無期徒
刑者，得併科新臺幣 1 千萬元以下罰金。
製造、運輸、販賣第二級毒品者，處無期徒刑或 7 年以上有期徒
刑，得併科新臺幣 7 百萬元以下罰金。
製造、運輸、販賣第三級毒品者，處 5 年以上有期徒刑，得併科
新臺幣 5 百萬元以下罰金。
製造、運輸、販賣第四級毒品者，處 3 年以上 10 年以下有期徒
刑，得併科新臺幣 3 百萬元以下罰金。
製造、運輸、販賣專供製造或施用毒品之器具者，處 1 年以上 7
年以下有期徒刑，得併科新臺幣 1 百萬元以下罰金。
前五項之未遂犯罰之。
附表：
┌──┬───┬───┬────┬─────────┬──────────────────┐
│編號│販賣對│時間  │地點    │販賣毒品種類、次數│      所犯罪名及處罰                │
│    │象    │      │        │及價格            │                                    │
├──┼───┼───┼────┼─────────┼──────────────────┤
│ 1  │沈重名│1.96年│雲林縣古│1.由沈重名於前述1.│乙○○販賣第一級毒品，累犯，處有期徒│
│    │      │7 月間│坑鄉崁腳│  之期間撥打乙○○│刑拾伍年壹月。販賣第一級毒品所得新臺│
│    │      │起至同│村台糖豬│  所有0000000000號│幣伍佰元沒收之，如全部或一部不能沒收│
│    │      │年8 月│舍旁    │  行動電話，分別約│時，以其財產抵償之；未扣案之行動電話│
│    │      │14日前│        │  定購買海洛因共2 │壹支（含搭配門號0000000000號之SIM 卡│
│    │      │止    │        │  次（每次重量均不│壹塊）沒收之，如不能沒收時，追徵其價│
│    │      │2.96年│        │  詳），1 次500 元│額。                                │
│    │      │8月14 │        │  、1 次1,000 元，│乙○○販賣第一級毒品，累犯，處有期徒│
│    │      │日上午│        │  均當面交錢、交貨│刑拾伍年貳月。販賣第一級毒品所得新臺│
│    │      │11時許│        │  完成交易。      │幣壹仟元沒收之，如全部或一部不能沒收│
│    │      │      │        │2.由沈重名撥打鐘紹│時，以其財產抵償之；未扣案之行動電話│
│    │      │      │        │  源所有0000000000│壹支（含搭配門號0000000000號之SIM 卡│
│    │      │      │        │  號行動電話，約定│壹塊）沒收之，如不能沒收時，追徵其價│
│    │      │      │        │  購買海洛因1次、 │額。                                │
│    │      │      │        │  價錢500 元（重量│乙○○販賣第一級毒品，累犯，處有期徒│
│    │      │      │        │  不詳），於前述2.│刑拾伍年壹月。販賣第一級毒品所得新臺│
│    │      │      │        │  之時間，當面交錢│幣伍佰元沒收之，如全部或一部不能沒收│
│    │      │      │        │  、交貨完成交易。│時，以其財產抵償之；未扣案之行動電話│
│    │      │      │        │                  │壹支（含搭配門號0000000000號之SIM 卡│
│    │      │      │        │                  │壹塊）沒收之，如不能沒收時，追徵其價│
│    │      │      │        │                  │額。                                │
├──┼───┼───┼────┼─────────┼──────────────────┤
│ 2  │陳海全│自96年│同上    │由陳海全撥打乙○○│乙○○販賣第一級毒品，累犯，處有期徒│
│    │      │9 月初│        │所有0000000000號行│刑拾伍年月。販賣第一級毒品所得新臺│
│    │      │某日起│        │動電話，分別約定購│幣貳仟元沒收之，如全部或一部不能沒收│
│    │      │至同年│        │買海洛因共6 次（每│時，以其財產抵償之；未扣案之行動電話│
│    │      │9 月底│        │次重量均不詳），其│壹支（含搭配門號0000000000號之SIM 卡│
│    │      │止    │        │中1 次2,000 元、2 │壹塊）沒收之，如不能沒收時，追徵其價│
│    │      │      │        │次1,000 元、3 次  │額。                                │
│    │      │      │        │500 元 ，均當面交 │乙○○販賣第一級毒品，累犯，處有期徒│
│    │      │      │        │錢、交貨完成交易。│刑拾伍年貳月。販賣第一級毒品所得新臺│
│    │      │      │        │                  │幣壹仟元沒收之，如全部或一部不能沒收│
│    │      │      │        │                  │時，以其財產抵償之；未扣案之行動電話│
│    │      │      │        │                  │壹支（含搭配門號0000000000號之SIM 卡│
│    │      │      │        │                  │壹塊）沒收之，如不能沒收時，追徵其價│
│    │      │      │        │                  │額。                                │
│    │      │      │        │                  │乙○○販賣第一級毒品，累犯，處有期徒│
│    │      │      │        │                  │刑拾伍年貳月。販賣第一級毒品所得新臺│
│    │      │      │        │                  │幣壹仟元沒收之，如全部或一部不能沒收│
│    │      │      │        │                  │時，以其財產抵償之；未扣案之行動電話│
│    │      │      │        │                  │壹支（含搭配門號0000000000號之SIM 卡│
│    │      │      │        │                  │壹塊）沒收之，如不能沒收時，追徵其價│
│    │      │      │        │                  │額。                                │
│    │      │      │        │                  │乙○○販賣第一級毒品，累犯，處有期徒│
│    │      │      │        │                  │刑拾伍年壹月。販賣第一級毒品所得新臺│
│    │      │      │        │                  │幣伍佰元沒收之，如全部或一部不能沒收│
│    │      │      │        │                  │時，以其財產抵償之；未扣案之行動電話│
│    │      │      │        │                  │壹支（含搭配門號0000000000號之SIM 卡│
│    │      │      │        │                  │壹塊）沒收之，如不能沒收時，追徵其價│
│    │      │      │        │                  │額。                                │
│    │      │      │        │                  │乙○○販賣第一級毒品，累犯，處有期徒│
│    │      │      │        │                  │刑拾伍年壹月。販賣第一級毒品所得新臺│
│    │      │      │        │                  │幣伍佰元沒收之，如全部或一部不能沒收│
│    │      │      │        │                  │時，以其財產抵償之；未扣案之行動電話│
│    │      │      │        │                  │壹支（含搭配門號0000000000號之SIM 卡│
│    │      │      │        │                  │壹塊）沒收之，如不能沒收時，追徵其價│
│    │      │      │        │                  │額。                                │
│    │      │      │        │                  │乙○○販賣第一級毒品，累犯，處有期徒│
│    │      │      │        │                  │刑拾伍年壹月。販賣第一級毒品所得新臺│
│    │      │      │        │                  │幣伍佰元沒收之，如全部或一部不能沒收│
│    │      │      │        │                  │時，以其財產抵償之；未扣案之行動電話│
│    │      │      │        │                  │壹支（含搭配門號0000000000號之SIM 卡│
│    │      │      │        │                  │壹塊）沒收之，如不能沒收時，追徵其價│
│    │      │      │        │                  │額。                                │
├──┼───┼───┼────┼─────────┼──────────────────┤
│ 3  │許志漢│自96年│同上    │由許志漢撥打乙○○│乙○○販賣第一級毒品，累犯，處有期徒│
│    │      │8 月間│        │所有0000000000號行│刑拾伍年貳月。販賣第一級毒品所得新臺│
│    │      │起至同│        │動電話，約2 日1 次│幣壹仟元沒收之，如全部或一部不能沒收│
│    │      │年9 月│        │分別約定購買海洛因│時，以其財產抵償之；未扣案之行動電話│
│    │      │初止  │        │共12次（每次重量均│壹支（含搭配門號0000000000號之SIM 卡│
│    │      │      │        │不詳），其中1 次  │壹塊）沒收之，如不能沒收時，追徵其價│
│    │      │      │        │1,000 元、其餘11次│額。                                │
│    │      │      │        │均500 元，均當面交│乙○○販賣第一級毒品，累犯，處有期徒│
│    │      │      │        │錢、交貨完成交易。│刑拾伍年壹月。販賣第一級毒品所得新臺│
│    │      │      │        │                  │幣伍佰元沒收之，如全部或一部不能沒收│
│    │      │      │        │                  │時，以其財產抵償之；未扣案之行動電話│
│    │      │      │        │                  │壹支（含搭配門號0000000000號之SIM 卡│
│    │      │      │        │                  │壹塊）沒收之，如不能沒收時，追徵其價│
│    │      │      │        │                  │額。                                │
│    │      │      │        │                  │乙○○販賣第一級毒品，累犯，處有期徒│
│    │      │      │        │                  │刑拾伍年壹月。販賣第一級毒品所得新臺│
│    │      │      │        │                  │幣伍佰元沒收之，如全部或一部不能沒收│
│    │      │      │        │                  │時，以其財產抵償之；未扣案之行動電話│
│    │      │      │        │                  │壹支（含搭配門號0000000000號之SIM 卡│
│    │      │      │        │                  │壹塊）沒收之，如不能沒收時，追徵其價│
│    │      │      │        │                  │額。                                │
│    │      │      │        │                  │乙○○販賣第一級毒品，累犯，處有期徒│
│    │      │      │        │                  │刑拾伍年壹月。販賣第一級毒品所得新臺│
│    │      │      │        │                  │幣伍佰元沒收之，如全部或一部不能沒收│
│    │      │      │        │                  │時，以其財產抵償之；未扣案之行動電話│
│    │      │      │        │                  │壹支（含搭配門號0000000000號之SIM 卡│
│    │      │      │        │                  │壹塊）沒收之，如不能沒收時，追徵其價│
│    │      │      │        │                  │額。                                │
│    │      │      │        │                  │乙○○販賣第一級毒品，累犯，處有期徒│
│    │      │      │        │                  │刑拾伍年壹月。販賣第一級毒品所得新臺│
│    │      │      │        │                  │幣伍佰元沒收之，如全部或一部不能沒收│
│    │      │      │        │                  │時，以其財產抵償之；未扣案之行動電話│
│    │      │      │        │                  │壹支（含搭配門號0000000000號之SIM 卡│
│    │      │      │        │                  │壹塊）沒收之，如不能沒收時，追徵其價│
│    │      │      │        │                  │額。                                │
│    │      │      │        │                  │乙○○販賣第一級毒品，累犯，處有期徒│
│    │      │      │        │                  │刑拾伍年壹月。販賣第一級毒品所得新臺│
│    │      │      │        │                  │幣伍佰元沒收之，如全部或一部不能沒收│
│    │      │      │        │                  │時，以其財產抵償之；未扣案之行動電話│
│    │      │      │        │                  │壹支（含搭配門號0000000000號之SIM 卡│
│    │      │      │        │                  │壹塊）沒收之，如不能沒收時，追徵其價│
│    │      │      │        │                  │額。                                │
│    │      │      │        │                  │乙○○販賣第一級毒品，累犯，處有期徒│
│    │      │      │        │                  │刑拾伍年壹月。販賣第一級毒品所得新臺│
│    │      │      │        │                  │幣伍佰元沒收之，如全部或一部不能沒收│
│    │      │      │        │                  │時，以其財產抵償之；未扣案之行動電話│
│    │      │      │        │                  │壹支（含搭配門號0000000000號之SIM 卡│
│    │      │      │        │                  │壹塊）沒收之，如不能沒收時，追徵其價│
│    │      │      │        │                  │額。                                │
│    │      │      │        │                  │乙○○販賣第一級毒品，累犯，處有期徒│
│    │      │      │        │                  │刑拾伍年壹月。販賣第一級毒品所得新臺│
│    │      │      │        │                  │幣伍佰元沒收之，如全部或一部不能沒收│
│    │      │      │        │                  │時，以其財產抵償之；未扣案之行動電話│
│    │      │      │        │                  │壹支（含搭配門號0000000000號之SIM 卡│
│    │      │      │        │                  │壹塊）沒收之，如不能沒收時，追徵其價│
│    │      │      │        │                  │額。                                │
│    │      │      │        │                  │乙○○販賣第一級毒品，累犯，處有期徒│
│    │      │      │        │                  │刑拾伍年壹月。販賣第一級毒品所得新臺│
│    │      │      │        │                  │幣伍佰元沒收之，如全部或一部不能沒收│
│    │      │      │        │                  │時，以其財產抵償之；未扣案之行動電話│
│    │      │      │        │                  │壹支（含搭配門號0000000000號之SIM 卡│
│    │      │      │        │                  │壹塊）沒收之，如不能沒收時，追徵其價│
│    │      │      │        │                  │額。                                │
│    │      │      │        │                  │乙○○販賣第一級毒品，累犯，處有期徒│
│    │      │      │        │                  │刑拾伍年壹月。販賣第一級毒品所得新臺│
│    │      │      │        │                  │幣伍佰元沒收之，如全部或一部不能沒收│
│    │      │      │        │                  │時，以其財產抵償之；未扣案之行動電話│
│    │      │      │        │                  │壹支（含搭配門號0000000000號之SIM 卡│
│    │      │      │        │                  │壹塊）沒收之，如不能沒收時，追徵其價│
│    │      │      │        │                  │額。                                │
│    │      │      │        │                  │乙○○販賣第一級毒品，累犯，處有期徒│
│    │      │      │        │                  │刑拾伍年壹月。販賣第一級毒品所得新臺│
│    │      │      │        │                  │幣伍佰元沒收之，如全部或一部不能沒收│
│    │      │      │        │                  │時，以其財產抵償之；未扣案之行動電話│
│    │      │      │        │                  │壹支（含搭配門號0000000000號之SIM 卡│
│    │      │      │        │                  │壹塊）沒收之，如不能沒收時，追徵其價│
│    │      │      │        │                  │額。                                │
│    │      │      │        │                  │乙○○販賣第一級毒品，累犯，處有期徒│
│    │      │      │        │                  │刑拾伍年壹月。販賣第一級毒品所得新臺│
│    │      │      │        │                  │幣伍佰元沒收之，如全部或一部不能沒收│
│    │      │      │        │                  │時，以其財產抵償之；未扣案之行動電話│
│    │      │      │        │                  │壹支（含搭配門號0000000000號之SIM 卡│
│    │      │      │        │                  │壹塊）沒收之，如不能沒收時，追徵其價│
│    │      │      │        │                  │額。                                │
├──┼───┼───┼────┼─────────┼──────────────────┤
│ 4  │翁建發│1.96年│1.雲林縣│1.由翁建發撥打鐘紹│乙○○販賣第一級毒品，累犯，處有期徒│
│    │      │9 月6 │  斗六市│  源所有0000000000│刑拾伍年貳月。販賣第一級毒品所得新臺│
│    │      │日晚間│  全買大│  號行動電話，約定│幣壹仟元沒收之，如全部或一部不能沒收│
│    │      │6 時41│  賣場門│  購買海洛因1 次（│時，以其財產抵償之；未扣案之行動電話│
│    │      │分許  │  口    │  重量不詳），價錢│壹支（含搭配門號0000000000號之SIM 卡│
│    │      │2.自96│2.雲林縣│  1,000 元，當面交│壹塊）沒收之，如不能沒收時，追徵其價│
│    │      │年9 月│  古坑鄉│  錢、交貨完成交易│額。                                │
│    │      │底至同│  崁腳村│  。              │乙○○販賣第一級毒品，累犯，處有期徒│
│    │      │年10月│  台糖豬│2.由翁建發撥打鐘紹│刑拾伍年貳月。販賣第一級毒品所得新臺│
│    │      │初止  │  舍旁  │  源所有0000000000│幣壹仟元沒收之，如全部或一部不能沒收│
│    │      │      │        │  號行動電話，分別│時，以其財產抵償之；未扣案之行動電話│
│    │      │      │        │  約定購買海洛因共│壹支（含搭配門號0000000000號之SIM 卡│
│    │      │      │        │  3 次（每次重量均│壹塊）沒收之，如不能沒收時，追徵其價│
│    │      │      │        │  不詳），價錢均  │額。                                │
│    │      │      │        │  1,000 元，均當面│乙○○販賣第一級毒品，累犯，處有期徒│
│    │      │      │        │  交錢、交貨完成交│刑拾伍年貳月。販賣第一級毒品所得新臺│
│    │      │      │        │  易。            │幣壹仟元沒收之，如全部或一部不能沒收│
│    │      │      │        │                  │時，以其財產抵償之；未扣案之行動電話│
│    │      │      │        │                  │壹支（含搭配門號0000000000號之SIM 卡│
│    │      │      │        │                  │壹塊）沒收之，如不能沒收時，追徵其價│
│    │      │      │        │                  │額。                                │
│    │      │      │        │                  │乙○○販賣第一級毒品，累犯，處有期徒│
│    │      │      │        │                  │刑拾伍年貳月。販賣第一級毒品所得新臺│
│    │      │      │        │                  │幣壹仟元沒收之，如全部或一部不能沒收│
│    │      │      │        │                  │時，以其財產抵償之；未扣案之行動電話│
│    │      │      │        │                  │壹支（含搭配門號0000000000號之SIM 卡│
│    │      │      │        │                  │壹塊）沒收之，如不能沒收時，追徵其價│
│    │      │      │        │                  │額。                                │
├──┼───┼───┼────┼─────────┼──────────────────┤
│ 5  │林坤良│96年8 │雲林縣古│由林坤良撥打乙○○│乙○○販賣第一級毒品，未遂，累犯，處│
│    │      │月14日│坑鄉崁腳│所有0000000000號行│有期徒刑柒年捌月。未扣案之行動電話壹│
│    │      │零時27│村台糖豬│動電話，約妥購買海│支（含搭配門號0000000000號之SIM 卡壹│
│    │      │分許  │舍      │洛因1,000 元後（重│塊）沒收之，如不能沒收時，追徵其價額│
│    │      │      │        │量不詳），惟當林坤│。                                  │
│    │      │      │        │良至前述地點，因見│                                    │
│    │      │      │        │乙○○父親在場，不│                                    │
│    │      │      │        │敢交易，即折返離去│                                    │
│    │      │      │        │，未完成交易。    │                                    │
├──┼───┼───┼────┼─────────┼──────────────────┤
│ 6  │鄭凱騰│96年8 │雲林縣古│由鄭凱騰撥打乙○○│乙○○販賣第一級毒品，累犯，處有期徒│
│    │      │月15日│坑鄉崁腳│所有0000000000號行│刑拾伍年貳月。販賣第一級毒品所得新臺│
│    │      │上午9 │村台糖豬│動電話，分別約定購│幣壹仟元沒收之，如全部或一部不能沒收│
│    │      │時至10│舍旁    │買海洛因共2 次（每│時，以其財產抵償之；未扣案之行動電話│
│    │      │時之間│        │次重量均不詳），價│壹支（含搭配門號0000000000號之SIM 卡│
│    │      │、同日│        │錢1 次1,000 元、1 │壹塊）沒收之，如不能沒收時，追徵其價│
│    │      │下午某│        │次500 元，均當面交│額。                                │
│    │      │時    │        │錢、交貨完成交易。│乙○○販賣第一級毒品，累犯，處有期徒│
│    │      │      │        │                  │刑拾伍年壹月。販賣第一級毒品所得新臺│
│    │      │      │        │                  │幣伍佰元沒收之，如全部或一部不能沒收│
│    │      │      │        │                  │時，以其財產抵償之；未扣案之行動電話│
│    │      │      │        │                  │壹支（含搭配門號0000000000號之SIM 卡│
│    │      │      │        │                  │壹塊）沒收之，如不能沒收時，追徵其價│
│    │      │      │        │                  │額。                                │
├──┼───┼───┼────┼─────────┼──────────────────┤
│ 7  │李士雄│96年8 │雲林縣斗│由李士雄先與年籍不│乙○○共同販賣第二級毒品，未遂，累犯│
│    │      │月15日│六市全買│詳之成年男子「劉景│，處有期徒刑年捌月。未扣案之行動電│
│    │      │上午10│大賣場門│輔」約妥購買甲基安│話壹支（含搭配門號0000000000號之SIM │
│    │      │時30分│口      │非他命1,000 元後，│卡壹塊）沒收之，如不能沒收時，與劉景│
│    │      │許    │        │再由乙○○以所有09│輔連帶追徵其價額。                  │
│    │      │      │        │00000000號行動電  │                                    │
│    │      │      │        │話，約定交付地點，│                                    │
│    │      │      │        │惟見面後，因李士雄│                                    │
│    │      │      │        │表示欲賒帳，為鐘紹│                                    │
│    │      │      │        │源拒絕，而未完成交│                                    │
│    │      │      │        │易。              │                                    │
├──┼───┼───┼────┼─────────┼──────────────────┤
│ 8  │林威國│1.96年│雲林縣古│由林威國撥打乙○○│乙○○販賣第一級毒品，累犯，處有期徒│
│    │      │8 月15│坑鄉崁腳│所有0000000000號行│刑拾伍年壹月。販賣第一級毒品所得新臺│
│    │      │日中午│村台糖豬│動電話，分別約定購│幣伍佰元沒收之，如全部或一部不能沒收│
│    │      │12時許│舍旁    │買海洛因各1 次（每│時，以其財產抵償之；未扣案之行動電話│
│    │      │2.96年│        │次重量均不詳），每│壹支（含搭配門號0000000000號之SIM 卡│
│    │      │9 月8 │        │次價錢均500 元，均│壹塊）沒收之，如不能沒收時，追徵其價│
│    │      │日晚間│        │當面交錢、交貨完成│額。                                │
│    │      │7 時16│        │交易。            │乙○○販賣第一級毒品，累犯，處有期徒│
│    │      │分許  │        │                  │刑拾伍年壹月。販賣第一級毒品所得新臺│
│    │      │      │        │                  │幣伍佰元沒收之，如全部或一部不能沒收│
│    │      │      │        │                  │時，以其財產抵償之；未扣案之行動電話│
│    │      │      │        │                  │壹支（含搭配門號0000000000號之SIM 卡│
│    │      │      │        │                  │壹塊）沒收之，如不能沒收時，追徵其價│
│    │      │      │        │                  │額。                                │
├──┼───┼───┼────┼─────────┼──────────────────┤
│ 9  │陳建智│96年9 │雲林縣古│由陳建智撥打乙○○│乙○○販賣第一級毒品，累犯，處有期徒│
│    │      │月中旬│坑鄉崁腳│所有0000000000號行│刑拾伍年貳月。未扣案之行動電話壹支（│
│    │      │      │村台糖豬│動電話，分別約定購│含搭配門號0000000000號之SIM 卡壹塊）│
│    │      │      │舍旁    │買海洛因共2 次（每│沒收之，如不能沒收時，追徵其價額。  │
│    │      │      │        │次重量均不詳），每│乙○○販賣第一級毒品，累犯，處有期徒│
│    │      │      │        │次價錢均1,000 元，│刑拾伍年貳月。未扣案之行動電話壹支（│
│    │      │      │        │並當面完成交貨，該│含搭配門號0000000000號之SIM 卡壹塊）│
│    │      │      │        │2 次之價錢，則由鐘│沒收之，如不能沒收時，追徵其價額。  │
│    │      │      │        │紹源抵償積欠陳建智│                                    │
│    │      │      │        │之債務。          │                                    │
├──┼───┼───┼────┼─────────┼──────────────────┤
│ 10 │高明毅│1.96年│雲林縣古│由高明毅撥打乙○○│乙○○販賣第一級毒品，累犯，處有期徒│
│    │      │9 月16│坑鄉崁腳│所有0000000000號行│刑拾伍年貳月。販賣第一級毒品所得新臺│
│    │      │日中午│村台糖豬│動電話，分別約定購│幣壹仟元沒收之，如全部或一部不能沒收│
│    │      │12時許│舍旁    │買海洛因各1 次（每│時，以其財產抵償之；未扣案之行動電話│
│    │      │2.96年│        │次重量均不詳），每│壹支（含搭配門號0000000000號之SIM 卡│
│    │      │9 月17│        │次價錢均1,000 元，│壹塊）沒收之，如不能沒收時，追徵其價│
│    │      │、18日│        │並當面交錢、交貨完│額。                                │
│    │      │之某1 │        │成交易。          │乙○○販賣第一級毒品，累犯，處有期徒│
│    │      │日    │        │                  │刑拾伍年貳月。販賣第一級毒品所得新臺│
│    │      │      │        │                  │幣壹仟元沒收之，如全部或一部不能沒收│
│    │      │      │        │                  │時，以其財產抵償之；未扣案之行動電話│
│    │      │      │        │                  │壹支（含搭配門號0000000000號之SIM 卡│
│    │      │      │        │                  │壹塊）沒收之，如不能沒收時，追徵其價│
│    │      │      │        │                  │額。                                │
├──┼───┼───┼────┼─────────┼──────────────────┤
│ 11 │王景茂│96年7 │雲林縣古│由王景茂撥打乙○○│乙○○販賣第一級毒品，累犯，處有期徒│
│    │      │月底某│坑鄉崁腳│所有0000000000號行│刑拾伍年貳月。販賣第一級毒品所得新臺│
│    │      │日    │村台糖豬│動電話，約定購買海│幣壹仟元沒收之，如全部或一部不能沒收│
│    │      │      │舍旁    │洛因1 次（重量不詳│時，以其財產抵償之；未扣案之行動電話│
│    │      │      │        │），價錢1,000 元，│壹支（含搭配門號0000000000號之SIM 卡│
│    │      │      │        │並當面交錢、交貨完│壹塊）沒收之，如不能沒收時，追徵其價│
│    │      │      │        │成交易。          │額。                                │
└──┴───┴───┴────┴─────────┴──────────────────┘


司法院資訊處製作；財團法人民間司法改革基金會備份。
